【裁判字號】    98,監,19
【裁判日期】    980610
【裁判案由】    選任禁治產監護人
【裁判全文】
臺灣花蓮地方法院民事裁定                98年度監字第19號
聲  請  人  己○○
相  對  人  甲○○
上列聲請人聲請選定禁治產監護人事件，本院裁定如下：
    主  文
選定己○○（男、民國○○年○月○○日生、身分證統一編號：Ｚ0000
00000號）為禁治產人甲○○（女、民國○○年○○月○○日生、身分
證統一編號：Ｚ000000000號）之監護人。
聲請程序費用由聲請人負擔。
    理  由
一、按禁治產人應置監護人。又禁治產人之監護人，依下列順序
    定之: 一、配偶。二、父母。三、與禁治產人同居之祖父母
    。四、家長。五、後死之父或母以遺囑指定之人。不能依前
    項規定定其監護人時，由法院徵求親屬會議之意見選定之，
    民法第1110條、第1111條分別定有明文。
二、本件聲請意旨略以：聲請人己○○為相對人甲○○之胞兄。
    相對人因重度智能障礙，無法處理自己事務，前經鈞院以83
    年度禁字第9 號裁定宣告為禁治產人在案，並由相對人之父
    黃水影任其監護人。惟因黃水影不幸於民國95年8月4日死亡
    ，而相對人未婚，其母黃張秀鳳於94年4 月30日死亡，其祖
    父母亦均已辭世。相對人另設獨立戶口，故亦無與相對人同
    住之家長，是相對人已無民法第1111條第1 項之法定監護人
    。現經親屬會議決議，選任聲請人為相對人之監護人，爰依
    民法1111第2項請求選任聲請人為相對人之監護人等語。
三、經查，聲請人主張相對人因重度智能障礙，無法處理自己事
    務，前經本院於83年6月7日宣告為禁治產人。又相對人無配
    偶，父母、祖父母相繼辭世，且無與其同住之家長，已無民
    法第1111條第1項之法定監護人等情，業據提出戶籍謄本8份
    為證，並經本院依職權調取本院83年度禁字第9 號禁治產宣
    告裁定及卷宗核閱無誤，堪信為真實。又聲請人已釋明相對
    人之直系血親尊親屬均已死亡，而其三親等內之旁系血親尊
    親屬或因年事已高、或因遠居台中、彰化等地難於出席親屬
    會議，故由相對人四親等內之同輩血親即相對人手足己○○
    、丁○○、丙○○、乙○○、戊○○組成親屬會議，一致推
    舉聲請人擔任相對人之監護人，有親屬系統表、戶籍謄本、
    親屬會議紀錄及印鑑證明等件在卷可按，本院審酌聲請人為
    相對人之胞兄，本屬血緣至親，且目前相對人亦由聲請人照
    顧，相對人其他手足均認同聲請人可照顧相對人之利益，爰
    選定聲請人為禁治產人甲○○之監護人。
四、依非訟事件法第21條第1項前段，裁定如主文。
中    華    民    國    98    年    6     月    10    日
                  家事法庭      法  官  吳韻馨
上列正本證明與原本無異。
如對本裁定不服，應於送達後10日內，向本院提出抗告狀（應抄
附繕本）。
中    華    民    國    98    年    6     月    15    日
                                書記官  高明正


司法院資訊處製作；財團法人民間司法改革基金會備份。
